【裁判字號】    89,易,1471
【裁判日期】    891130
【裁判案由】    違反毒品危害防制條例
【裁判全文】
臺灣屏東地方法院刑事判決                        八十九年度易字第一四七一號
    公  訴  人  臺灣屏東地方法院檢察署檢察官
    被      告  甲○○
右被告因違反毒品危害防制條例案件，經檢察官提起公訴（八十九年度毒偵字第一九
八一號），暨移送併辦(八十九年度毒偵字第二二二六號)，本院判決如左：
     主  文
甲○○連續施用第二級毒品，累犯，處有期徒刑捌月。
被訴持有第一級毒品部分，無罪。
     事  實
一、甲○○前因違反麻醉藥品管理條例案件，經臺灣板橋地方法院判處有期徒刑六月
    ，於民國八十六年四月二十三日執行完畢。仍不知悔改，又因施用毒品案件，經
    裁定送觀察、勒戒後，認無繼續施用毒品之傾向，由臺灣高雄地方檢察署檢察官
    於八十七年十一月三十日以八十七年度偵字第二六七六七號不起訴處分確定。五
    年內，復基於施用第二級毒品之概括犯意，先於八十九年三月八日往前溯四十八
    小時內起，在某不詳地點施用第二級毒品安非他命一次，嗣於八十九年三月八日
    ，為警在臺南縣善化鎮東昌里一○一號處查獲。詎甲○○仍未見悔意，復自八十
    九年三月間某日起至八十九年九月二十日止，連續在高雄縣鳳山市自宅及在屏東
    縣九如鄉○○路七十二號等處，施用第二級毒品安非他命。迄於八十九年九月二
    十一日下午三時許，在屏東縣九如鄉○○路七十二號潘秀美 (另案處理)住處，
    正準備施用安非他命時，為警當場查獲。並扣得潘美秀所有安非他命十二公克、
    安非他命吸食器二組、酒精燈一個及第一級毒品海洛因○‧六公克、摻有海洛因
    香煙四支。經本院以八十九年度毒聲字第二二○七號裁定送觀察、勒戒後，認有
    繼續施用毒品之傾向。
二、案經屏東縣警察局屏東分局移送臺灣屏東地方法院檢察署檢察官偵查起訴暨移送
    併辦。
     理  由
一、訊據被告甲○○對於右揭犯罪事實，皆已坦承不諱，而被告為警所採之尿液，經
    送臺南縣衛生局及屏東縣衛生局檢驗，結果均呈甲基安非他命陽性反應，有臺南
    縣衛生局衛收字第８９００８９６０號尿液檢驗成績書、屏東縣衛生局屏縣衛檢
    六字第８９０２７８號煙毒及麻醉藥品類委託檢驗結果通知書附卷可稽。又被告
    前因施用毒品，經臺灣高雄地方法院裁定送觀察、勒戒後，認無繼續施用毒品傾
    向，經臺灣高雄地方法院檢察署檢察官於八十七年十一月三十日以八十七年偵字
    第二六七六七號為不起訴處分，五年內，被告再度因施用第二級毒品安非他命，
    經本院以十九年度毒聲字第二二○七號裁定送觀察勒戒後，認有繼續施用毒品傾
    向，有被告全國前案紀錄表、本院裁定、臺灣屏東看守所屏所金衛字第二四八四
    號函等在卷足憑。事證明確，被告犯行，堪以認定。
二、核被告所為，係犯毒品危害防制條例第十條第二項之施用第二級毒品罪。被告多
    次犯行，時間緊接，方法相同，觸犯構成要件相同之罪名，顯係基於概括犯意為
    之，依連續犯規定論以一罪，並依法加重其刑。又被告曾因違反麻醉藥品管理條
    例案件，經臺灣板橋地方法院判處有期徒刑六月，於八十六年四月二十三日執行
    完畢，有卷附被告全國前案紀錄表可按，其受有期徒刑之執行完畢，五年以內再
    犯有期徒刑以上之罪，為累犯，依法遞加重其刑。公訴人雖未就被告於八十九年
    三月八日往前回溯四十八小時內某時，施用第二級毒品之犯行提起公訴，然檢察
    官就犯罪事實一部起訴者，其效力及於全部，本件被告前揭部分之犯罪事實，與
    起訴部分，有連續犯之關係，已如前述，本院自應就屬裁判上一罪之他部一併加
    以裁判。爰審酌被告前因施用毒品，甫經不起訴處分，即又再犯本罪，足認悔意
    不堅，惟被告於犯後尚能坦認犯行，且施用毒品屬自戕行為等一切情狀，量處如
    主文所示之刑。
三、公訴意旨另以：甲○○持有第一級毒品海洛因○‧六公克、摻有海洛因香煙四支
    等物，於八十九年九月二十一日下午三時許，為警在屏東縣九如鄉○○路七十二
    號查獲，因認被告涉有毒品危害防制條例第十一條第一項之持有第一級毒品罪。
    惟按犯罪事實應依證據認定之，無證據不得推定其犯罪事實。又不能證明被告犯
    罪者，應諭知無罪之判決。刑事訴訟法第一百五十四條、第三百零一條第一項分
    別定有明文。訊據被告甲○○已堅詞否認查扣之海洛因等為其所有，辯稱：查扣
    到之毒品，均為潘秀美所有，那天我要去找潘秀美，才剛進門未尚關門，警察就
    來了等語，再者，依卷附搜索扣押筆錄及報告書，亦載明上開海洛因等物，所有
    人為潘秀美，此外，復查無其他積極證據證明被告確有公訴人所指之持有第一級
    毒品之犯行，自尚難以告查獲當時，被告亦在現場，而遽令被告負此刑責。揆諸
    前開說明，依法應為無罪之諭知。至扣案之安非他命八包毛重十二公克、安非他
    命吸食器二組、酒精燈一個、海洛因毛重○‧六公克、摻有海洛因香煙四支等物
    ，因屬同遭查獲之潘秀美所有，與被告無涉，自應於潘秀美所犯之案件中，宣告
    沒收銷燬，併此敘明。
據上論斷，應依刑事訴訟法第二百九十九條第一項前段、第三百零一條、毒品危害防
制條例第十條第二項、刑法第十一條前段、第五十六條、第四十七條，判決如主文。
本案經檢察官潘國威到庭執行職務
中      華      民      國    八十九    年      十一      月     三十   日
                                      臺灣屏東地方法院刑事第一庭
                                          法  官  包梅真
右正本證明與原本無異。
對於本判決如有不服應於收受送達後十日內向本院提出上訴書狀上訴於台灣高等法院
高雄分院並按他造當事人之人數附具繕本。
                                          書記官  蔡進吉
中      華      民      國      八十九    年    十一      月     三十   日
附錄法條
毒品危害防制條例第十條第二項
施用第二級毒品者，處三年以下有期徒刑。


司法院資訊處製作；財團法人民間司法改革基金會備份。
